【裁判字號】    91,易,2683
【裁判日期】    920103
【裁判案由】    偽造文書
【裁判全文】
臺灣臺中地方法院刑事判決                        九十一年度易字第二六八三號
    公  訴  人  臺灣臺中地方法院檢察署檢察官
    被      告  甲○○  男  二.
右列被告因偽造文書案件，經檢察官提起公訴（九十一年度偵字第一六三六０號），
及移送併辦（九十一年度偵字第一九七四九號），本院判決如左：
    主  文
甲○○偽造署押，足以生損害於公眾及他人，處有期徒刑伍月，如易科罰金，以參佰
元折算壹日。如附表所示偽造之「乙○○」署押（含簽名及指印）均沒收。
    事  實
一、甲○○於民國九十一年六月十四日上午十一時五十分許，因與李春男、蔡淑景涉
    嫌結夥三人竊盜，經臺中縣警察局清水分局大楊派出所逮捕，於警局應訊時，誤
    以為其於九十一年四月間，因竊盜罪經本院判處有期徒刑七月確定之案件，未至
    臺灣臺中地方法院檢察署報到入監執行，已經檢察官通緝，為避免因通緝被警察
    機關逮捕，竟基於接續偽造署押之犯意，冒用其兄「乙○○」之名義，先於九十
    一年六月十四日十五時十分許，在臺中縣警察局清水分局大楊派出所訊問時，在
    警員王德銘製作之第一次調查筆錄上之「偵查人員告知受訊問人」欄、「被訊問
    人」欄，偽簽「乙○○」之署押二次（含指印八枚），及於「清水鎮大楊派出所
    查獲蔡淑景等三人涉嫌竊盜案照片」欄，偽簽「乙○○」之署押一次（含指印一
    枚）。後於同年月十四日下午十時三十分許，在臺灣臺中地方法院檢察署檢察官
    偵查時，仍假冒「乙○○」之名應訊，在臺灣臺中地方法院檢察署訊問筆錄上之
    「受訊問人」欄，偽簽「乙○○」之署押一次，足以生損害於乙○○及檢警機關
    對前科資料管理及刑事案件偵查之正確性。嗣經檢察官諭知甲○○以新臺幣（以
    下同）一萬元具保後離去，再經檢察事務官於九十一年八月二十六日提訊乙○○
    ，根據乙○○之供述，將甲○○、乙○○二人指紋卡，送請內政部警政署刑事警
    察局進行比對指紋，始查知上情。
二、案經臺中縣警察局清水分局報請及臺灣臺中地方法院檢察署檢察官自動檢舉偵查
    起訴。
    理  由
一、訊據被告甲○○，對於上開事實坦承不諱，核與證人乙○○、蔡淑景、李春男及
    王德銘於警訊、偵查中證述之情節相符，並有臺中縣警察局清水分局大楊派出所
    第一次調查筆錄一份、「清水鎮大楊派出所查獲蔡淑景等三人涉嫌竊盜案照片」
    一紙、臺灣臺中地方法院檢察署訊問筆錄一份，「甲○○」及「乙○○」之指紋
    卡各一張，附卷可稽。上開指紋卡二張，經送請內政部警政署刑事警察局鑑驗，
    確係被告甲○○冒用乙○○名義所捺之指紋無訛，亦有該局九十一年九月十二日
    刑紋字第０九一０二四０九００號鑑驗書一份，附卷可憑。被告以乙○○之名義
    應訊，自足以生損害於乙○○及檢警機關對前科資料管理及刑事案件偵查之正確
    性。本件事證明確，其偽造署押之犯行，足堪認定。
二、按刑法上之「署押」，乃指於紙張或物體上簽署之姓名或其他符號，以表示其承
    認所簽署文書之效力，與印文有同一效力（最高法院八十六年度台上字第四七號
    判決可資參照）。被告甲○○偽簽他人之姓名並按指印，該指印同為代表該被冒
    用者之姓名，作用及效力與署押無異，亦屬署押之一種，是核被告前揭所為，係
    犯刑法第二百十七條第一項之偽造署押罪。被告在同一查獲時期，先後多次冒以
    「乙○○」之名義在上開文書上簽名、捺指印而偽造署押之行為，係利用同一機
會，在同一時段就同一犯罪構成事實，本於單一犯意接續進行，以實現一犯罪構
    成要件之單一行為，為接續犯，應論以單純一罪。爰審酌被告因竊盜案件經法院
    判決處刑，竟未到案執行，且又再犯竊盜犯行及冒用他人名義應訊，其偽造他人
    之署押，除影響偵查機關對案件偵查之正確性，並使其兄長「乙○○」有受刑事
    追訴之虞，惡性非輕，並審酌其品行、犯罪之動機、目的，犯罪後坦承犯行，態
    度尚稱良好等一切情狀，量處如主文所示之刑，併諭知易科罰金之折算標準。另
    被告在臺中縣警察局清水分局九十一年六月十四日第一次調查筆錄、「清水鎮大
    楊派出所查獲蔡淑景等三人涉嫌竊盜案照片」、臺灣臺中地方法院檢察署同年月
    十四日訊問筆錄上偽簽之「乙○○」署押共四枚（含指印九枚），應依刑法第二
    百十九條之規定為沒收之宣告。
三、檢察官移送併辦部分（九十一年度偵字第一九七四九號），與起訴部分為實質上
    一罪關係，本院自得一併審究，併此敘明。
據上論斷，應依刑事訴訟法第二百九十九條第一項前段，刑法第二百十七條第一項、
第四十一條第一項前段、第二百十九條，罰金罰鍰提高標準條例第二條，判決如主文
。
中      華      民      國    九十二      年    一      月      三      日
                                臺灣臺中地方法院刑事第三庭
                                    法  官  林  三  元
右正本證明與原本無異。
如不服本判決，應於判決送達後十日內向本院提出上訴狀，上訴於臺灣高等法院臺中
分院( 須附繕本 )。
                                    書記官
中      華      民      國    九十二      年    一      月      六      日
附錄論罪法條：
刑法第二百十七條第一項：
偽造印章、印文或署押，足以生損害於公眾或他人者，處三年以下有期徒刑。
附表：
一、於九十一年六月十四日十五時十分許，在臺中縣警察局清水分局大楊派出所訊問
    時，在警員王德銘製作之第一次調查筆錄上之「偵查人員告知受訊問人」欄、「
    被訊問人」欄，偽簽「乙○○」之署押二枚（含指印八枚）。
二、於「清水鎮大楊派出所查獲蔡淑景等三人涉嫌竊盜案照片」欄，偽簽「乙○○」
    之署押一枚（含指印一枚）。
三、於九十一六月十四日下午十時三十分許，在臺灣臺中地方法院檢察署訊問筆錄上
    「受訊問人」欄，偽簽「乙○○」之署押一枚。


司法院資訊處製作；財團法人民間司法改革基金會備份。
